Minutes et répertoires du notaire Simon CHENU, 22 janvier 1520 - 29 octobre 1548 (étude III)
Archives nationales
- Minutes de Simon CHENU, 22 janvier 1520 - 29 octobre 1548; MC/ET/III/50
  - Minutes. 1520, 22 janvier - 1548, 29 octobre, 22 janvier 1520 - 29 octobre 1548; MC/ET/III/50; Document détérioré.
    - Institution de Jérôme Duval, conseiller au Parlement, comme caution, par maître Jean Brachet., 1er septembre 1546; MC/ET/III/50
      Duval, Jérôme; Brachet, Jean
    - Institution de Germain Duval, avocat au Parlement, comme caution par maître Jean Brachet., 1er septembre 1546; MC/ET/III/50
      Duval, Germain; Brachet, Jean; avocat au parlement (Ancien Régime)
    - Remise à Michel HONDOUL, marchand demeurant au Mans, de 5 sacs de toile contenant des titres, des sentences et des exploits de justice (Procureur Jacques HONDOUL)., 3 septembre 1546; MC/ET/III/50
      Le Mans (Sarthe); Hondoul, Michel; Hondoul, Jacques; commerçant
    - Remise par Colombe DOSME, de 5 sacs de toile contenant des titres, des sentences et des exploits de justice., 3 septembre 1546; MC/ET/III/50
      Dosme, Colombe
    - Reconnaissance par ? BAULDRY d'une dette de 40 écus d'or pour un achat de draps., 4 septembre 1546; MC/ET/III/50
      reconnaissance; Bauldry, ?
    - Reconnaissance à Pierre THIBOUST, marchand drapier, bourgeois de Paris, d'une dette de 40 écus d'or., 4 septembre 1546; MC/ET/III/50
      reconnaissance; Thiboust, Pierre; négociant
    - Reconnaissance de dette concernant M. de MORTEMER., 4 septembre 1546; MC/ET/III/50
      reconnaissance; Mortemer (M. de)
    - Constitution par Louis d' ALBIAC, greffier au Trésor, seigneur de Franconville demeurant à Paris, d'une rente de 25 livres tournois., 7 septembre 1546; MC/ET/III/50
      constitution de rente; Albiac, Louis d'; greffier
    - Reconnaissance de dette par Louis GILLES., 7 septembre 1546; MC/ET/III/50
      obligation; Gilles, Louis
    - Reconnaissance de terre à Louis GODET, avocat au Parlement., 7 septembre 1546; MC/ET/III/50
      reconnaissance; Godet, Louis; avocat au parlement (Ancien Régime)
    - Bail par Jean GOTON, marchand bourgeois de Paris, d'une maison avec cour, jardin, grange, étables, située à Verrières., 9 septembre 1546; MC/ET/III/50
      bail; Goton, Jean
    - Bail d'une maison et ses dépendances, situées à Verrières., 9 septembre 1546; MC/ET/III/50
      bail; Verrières-le-Buisson (Essonne)
    - Bail de maison et dépendances concernant Jean LE ROY, demeurant à Verrières., 9 septembre 1546; MC/ET/III/50
      bail; Le Roy, Jean
    - Déclaration de propriété par Jean GALLIER, laboureur de vignes, demeurant à Antony, au sujet d'une maison et de deux quartiers de vignes situés à Antony., 15 septembre 1546; MC/ET/III/50
      déclaration; Antony (Hauts-de-Seine); Gallier, Jean; agriculteur
    - Déclaration concernant Claude Poullain, clerc de Jean Turquan, receveur ordinaire de Paris., 28 septembre 1546; MC/ET/III/50
      Métiers parisiens XVIe siècle (731 actes), par Catherine Grodecki, 1971-1986 (fichier papier entièrement dématérialisé; voir contexte dans le Plan d’orientation général - Notaires de Paris, guides thématiques du Minutier).
      déclaration; Poullain, Claude; Turquan, Jean
    - Refus opposé à la perception de 200 l.t. provenant de la vente d'un étal de mercier concernant Guillaume des LES COLOMBIERS., 28 septembre 1546; MC/ET/III/50
      Colombiers, Guillaume des
    - Bail à Denis de L'ISLE, maître tailleur de robes demeurant à Paris, d'une maison sise à Paris, rue de la Vieille Pelleterie., 12 octobre 1546; MC/ET/III/50
      bail; Pelleterie (rue de la); Delisle, Denis; tailleur d'habits
    - Procuration donnée à Guillaume de CRAMAILLE, demeurant à Nouvion-l'Abbesse., 12 octobre 1546; MC/ET/III/50
      procuration; Cramaille, Guillaume de
    - Procuration concernant Nicolas MARCHANT, demeurant à Nouvion-l'Abbesse., 12 octobre 1546; MC/ET/III/50
      procuration; Marchant, Nicolas
    - Bail par Nicolas JEASSOT, marchand bourgeois de Paris, marguillier de Saint-Barthélemy en la Cité, à Paris, d'une maison située à Paris, rue de la Vieille-Pelleterie., 12 octobre 1546; MC/ET/III/50
      bail; Saint-Barthélemy (église); Pelleterie (rue de la); Jeassot, Nicolas
    - Bail par Nicolas LE PEPLE, marchand bourgeois de Paris, marguillier de Saint-Barthélemy en la Cité, à Paris., 12 octobre 1546; MC/ET/III/50
      bail; Saint-Barthélemy (église); Le Pèple, Nicolas
    - Procuration concernant Gérard Potentier, procureur au bailliage d'Amiens., 15 octobre 1546; MC/ET/III/50
      procuration; Amiens (Somme); Potentier, Gérard
    - Donation faite à Augustin CARDON, marchand drapier-chaussetier, bourgeois de Paris, de plusieurs biens meubles et immeubles., 20 octobre 1546; MC/ET/III/50
      donation; Cardon, Augustin; négociant; fabricant d'accessoires vestimentaires
    - Procuration concernant Jean PASQUIER, l'ainé, demeurant à Glatigny., 20 octobre 1546; MC/ET/III/50
      procuration; Versailles (Yvelines); Pasquier, Jean
    - Procuration concernant Guillaume PASQUIER, le jeune, demeurant à Glatigny., 20 octobre 1546; MC/ET/III/50
      procuration; Versailles (Yvelines); Pasquier, Guillaume
    - Procuration donnée par Claude HEMON, laboureur demeurant à Glatigny, à Jean BOETE., 20 octobre 1546; MC/ET/III/50
      procuration; Glatigny (Oise); Hémon, Claude; Boete, Jean; agriculteur
    - Procuration donnée par Jean CABOREAU, marchand demeurant à Trianon, à Jean BOERE., 20 octobre 1546; MC/ET/III/50
      procuration; Versailles (Yvelines); Caboreau, Jean; Boere, Jean; commerçant
    - Donation faite par Pierre CARDON, compagnon chaussetier, demeurant à Paris, de plusieurs biens meubles et immeubles., 20 octobre 1546; MC/ET/III/50
      donation; Cardon, Pierre; fabricant d'accessoires vestimentaires
    - Consignation par Claude DEBREDAZ, receveur et voyer ordinaire de Mantes et Meulan, au greffe du Parlement, d'une somme de 80 L.t., pour l'élargissement d'un certain Jean DUPUIS, détenu à la Conciergerie du Palais., 29 octobre 1546; MC/ET/III/50
      Mantes-la-Jolie (Yvelines); Meulan (Yvelines); Conciergerie; Debredaz, Claude; Dupuis, Jean; comptable
    - Procuration de Charles ALLEGRIN, écuyer, seigneur de Diant, à Thibaut LEVESQUE., 17 décembre 1546; MC/ET/III/50
      procuration; Allegrin, Charles; Levesque, Thibaut
    - Procuration à Thibault LEVESQUE., 17 décembre 1546; MC/ET/III/50
      procuration; Levesque, Thibault
    - Paiement par Antoine HAREIL, laboureur demeurant à Montfermeil, de 5 écus d'or, pour l'achat de terre labourable situées à Montfermeil, au lieu-dit 'Montaillevert'., 8 janvier 1547; MC/ET/III/50
      Montfermeil (Seine-Saint-Denis); Hareil, Antoine; agriculteur
    - MONTFERMEIL.- Vente de terres à.., 8 janvier 1547; MC/ET/III/50
      acte de vente; Montfermeil (Seine-Saint-Denis)
    - Paiement à Antoine LOUVET, marchand à Monfermeil, de 5 écus d'or., 8 janvier 1547; MC/ET/III/50
      Montfermeil (Seine-Saint-Denis); Louvet, Antoine; commerçant
    - Institution de Argentin CHENU, procureur au Parlement, comme procureur., 22 janvier 1547; MC/ET/III/50
      Chenu, Argentin; procureur de justice (Ancien Régime)
    - Institution de procureur par Jean DELAMARLE, meunier du moulin de Roissy-en-France., 22 janvier 1547; MC/ET/III/50
      Roissy-en-France (Val-d'Oise); Delamarle, Jean; meunier
    - Renonciation concernant Jacques MORIN, conseiller au Parlement., 24 janvier 1547; MC/ET/III/50
      renonciation; Morin, Jacques
    - Promesse par Jacques CONSTANTIN, demeurant à Paris, de payer une somme de 720 livres tournois., 31 janvier 1547; MC/ET/III/50
      promesse; Constantin, Jacques
    - Promesse à Henri JUPPIN, écuyer, bourgeois de Paris, de payer une somme de 720 livres tournois., 31 janvier 1547; MC/ET/III/50
      promesse; Juppin, Henri
    - Reconnaissance de dette concernant Guillaume NAULLET, demeurant à Sully-sur-Loire., 15 février 1547; MC/ET/III/50
      reconnaissance; Sully-sur-Loire (Loiret); Naullet, Guillaume
    - Reconnaissance par François JUBERT, d'une dette de 8 livres 13 sous, 6 deniers tournois., 15 février 1547; MC/ET/III/50
      reconnaissance; Jubert, François
    - Déclaration concernant Charles LE TOURNEUR, marchand bourgeois de Paris., 26 février 1547; MC/ET/III/50
      déclaration; Le Tourneur, Charles
    - FOSSES, canton de Luzarches, arrondissement de Pontoise .- Reconnaissance de la propriété de plusieurs arpents de terre situés à..., 26 février 1547; MC/ET/III/50
      reconnaissance; Fosses (Val-d'Oise)
    - Déclaration concernant Simon LE TOURNEUR, marchand bourgeois de Paris., 26 février 1547; MC/ET/III/50
      déclaration; Le Tourneur, Simon
    - Remise de numéraire concernant Jean PETIT, laboureur demeurant à Choisy-le-Roi (procureur: Jean POUSSENOTE)., 28 février 1547; MC/ET/III/50
      Choisy-le-Roi (Val-de-Marne); Petit, Jean; Poussenote, Jean; agriculteur
    - Remise à l'abbaye de Saint-Germain-des-Prés, de 15 livres 12 sous 6 deniers parisis (procureur à Pierre BAROU)., 28 février 1547; MC/ET/III/50
      Barou, Pierre
    - Remise de 75 écus d'or par Jean Pot, écuyer, sieur de Renault, à Jean Rendou., 3 mars 1547; MC/ET/III/50
      Pot, Jean; Rendou, Jean
    - Remise à C. de MAILLY, de 15 écus (procureur: Guillaume BROSSIN)., 3 mars 1547; MC/ET/III/50
      Mailly, C. de; Brossin, Guillaume
    - Réquisition pour obtenir communication d'inventaire concernant François de LONGUEVAL (curateur: Charles de LA PIERRE)., 11 mars 1547; MC/ET/III/50
      déclaration; Longueval, François de; La Pierre, Charles de
    - Institution de Adrien DESAINXE, comme procureur., 12 mars 1547; MC/ET/III/50
      Desainxe, Adrien
    - Institution de procureur par Antoinette DUMONTCEAU., 12 mars 1547; MC/ET/III/50
      Dumontceau, Antoinette
    - Constitution de douaire concernant Marigny., 15 mars 1547; MC/ET/III/50
    - Constitution de douaire concernant Marie de MONTBLARE., 15 mars 1547; MC/ET/III/50
      Montblare, Marie de
    - Remise par Mathurin VAILLANT, conseiller au Parlement, ex-lieutenant du prévôt d'Orléans, d'une somme de 53 livres, 12 sous, 4 deniers tournois., 16 mars 1547; MC/ET/III/50
      Orléans (Loiret); Vaillant, Mathurin; auxiliaire de justice
    - Transport par M. LANGLOIX, bourgeois de Paris, de droits dans un procès contre Blaise de DAMAS, chirurgien, demeurant à Châteaudun., 17 mars 1547; MC/ET/III/50
      transport de droits; Châteaudun (Eure-et-Loir); Langloix, (M.); Dams, Blaise de; chirurgien
    - Transport à Nicaise SEMYN, secrétaire de monsieur de LORGES, de droits dans un procès engagé contre un certain Blaise de DAMAS, chirurgien, demeurant à Châteaudun., 17 mars 1547; MC/ET/III/50
      transport de droits; Châteaudun (Eure-et-Loir); Semin, Nicaise; Damas, Blaise de; intendant particulier (Ancien Régime); chirurgien
    - Remise à François de LUXEMBOURG, seigneur de Douilly, d'une somme d'argent., 26 mars 1547; MC/ET/III/50
      Luxembourg, François de
    - Remise à M. LE CIRIER, seigneur du Fay, avocat au Parlement, d'une somme de 695 livres 15 sous tournois., 26 mars 1547; MC/ET/III/50
      Le Cirier (M.); avocat au parlement (Ancien Régime)
    - Remise à François de LUXEMBOURG, seigneur de Douilly, d'une somme d'argent [procureur: Claude YSAMBERT]., 28 mars 1547; MC/ET/III/50
      Luxembourg, François de; Ysambert, Claude
    - Remise par François ESCARLATE, d'une somme de 695 livres 15 sous tournois (Procureur: François Escarlate, son père)., 28 mars 1547; MC/ET/III/50
      Escarlate, François
    - Remise d'une somme d'argent par Nicolas LE LYEUR, bourgeois de Paris., 28 mars 1547; MC/ET/III/50
      Le Lieur, Nicolas
    - Remise à Nicole LE CIRIER, avocat au Parlement, seigneur du Fay, d'une somme de 695 livres 15 sous tournois., 28 mars 1547; MC/ET/III/50
      Le Cirier, Nicolas; avocat au parlement (Ancien Régime)
    - Refus par ? CHABANYER, de quitter la maison qu'il habite, rue de la Sorbonne., 4 avril 1547; MC/ET/III/50
      Sorbonne (rue de la); Chabanyer (M.)
    - Procuration donnée par Jean de BERNAY, maître fripier, bourgeois de Paris, à Jean GALLET., 5 avril 1547; MC/ET/III/50
      procuration; Bernay, Jean de; Gallet, Jean; brocanteur
    - Procuration donnée à Jean GALLET, procureur au Parlement., 5 avril 1547; MC/ET/III/50
      procuration; Gallet, Jean; procureur de justice (Ancien Régime)